臺灣高等法院刑事判決　　　　　　　　　　　　　　九十年度上訴字第一二二八號
　　上　訴　人
　　即 自訴 人　戊○○○股份有限公司
　　代　表　人　乙○○
　　代　理　人　丁○○
　　被　　　告　丙○○
　　指定辯護人　己○○
右上訴人，因被告偽造有價證券等案件，不服臺灣新竹地方法院八十九年度自字第三
六號，中華民國九十年一月四日第一審判決，提起上訴，本院判決如左：
    主      文
原判決撤銷。
丙○○共同意圖供行使之用，而偽造有價證券，處有期徒刑參年陸月。偽造台灣中小
企業銀行支票，面額新台幣玖拾伍萬元，發票日期八十九年三月二十日，支票號碼AS
00000000張沒收。
    事      實
一、緣有甲○○（現由台灣苗栗地方法院檢察署偵辦通緝中），偕同另二位不詳姓名
    成年男子，於民國八十九年三月二十日上午七、八時許，在新竹市○○○區○路
    六０號一樓戊○○○股份有限公司（下稱福葆公司），竊得台灣中小企業銀行新
    竹分行三三０九─二支票號碼AS 0000000，僅蓋公司印有文之空白支票一張及以
    描繪方式偽造乙○○、彭興華印文後，即商請丙○○在該空白支票親自偽造發票
    日期八十九年三月二十日面額新台幣（下同）九十五萬圓整，受款人丙○○，然
    後持丙○○０三九─一０─００００二二─二帳號，以委託取款存入帳戶方式於
    同年三月二十二日兌現即在同年月二十三日上午八時許丙○○在自動提款機依序
    提領二萬元、二萬五千元、二萬五千元、二萬元、一萬元，同日九時一分丙○○
    進入大眾銀行新竹分行填寫活期性存款取款憑條具領八十五萬元，九時十分領得
    八十五萬元現款後離開，即與甲○○等人共同處理贓款並以丙○○購入 V7-5487
    小自客車一輛。
二、案經福葆公司向台灣新竹地方法院提起自訴。
    理      由
一、右開事實訊據被告丙○○坦承受甲○○等人之託在右揭空白支票填載發票日期金
    額及受付人姓名後，以其帳戶送請兌現轉帳，並於八十九三月二十三日上午以金
    融卡提領十萬元，再以取款條領得八十五萬元，全數交給甲○○，而獲免除其先
    前向甲○○所欠債務，其不知該支票來源有問題云云。
二、本院查：
    (一)被告於原審辯稱：上開支票背面所載受款人內容，確係其帳號、住址、電話。
      惟因所有之ＨＨＶ─九一五號重型機車於八十八年十月二十八日遭竊，八十八
      年十一、二月間尋獲機車，然放於置物箱之存摺、印章、提款卡均未尋獲，既
      未竊支票，亦無偽造支票，提示付款云云。本案經自訴人聲明上訴，由本院調
      取被告丙○○帳戶於八十九年三月二十日以支票存入九十五萬元，隨後將該款
      領出之單據及同年九月二十三日上午營業錄影帶，進行勘驗播放，查悉被告確
      親自依規定填單領款（見本院卷附勘驗筆錄），嗣後被告始改口承認由其親自
      填寫支票到期日、金額、受款人後，送銀行入帳於八十九年三月二十三日先以
      提款卡提領十萬元後，再以存摺領取八十五萬元，均交付甲○○等人，惟仍否
      認有參與行竊及描繪二枚私印文。先後供詞出入之大，自以證據全部呈庭供辨
      識之後，在本院所供為可採。
    (二)被告偽造之支票，因銀行承辦人信賴福葆公司之支付能力，未能詳核印文，致
      完成兌現，然被告無權簽發支票，自無礙於偽造支票事實之認定，至於「乙○○」「彭興華」之二枚印文，被告雖未參與描繪，空白支票之竊取，無證據證
      明被告有參與，依原審卷第四頁偽造支票影本，已可作為被告確有偽造有價證
      券犯行之認定。
    (三)被告偽造後持上開支票行使，有錄影帶及本院卷附被告親筆書寫取款憑條，及
      存摺交易查詢報表可核，另被告得款後購入V7-5487 小自客車一輛，更可證實
      被告確有前述犯行。
三、核被告前開行為，係犯刑法第二百零一條第一項之偽造有價證券罪。被告偽造後
    ，持以行使，行使之低度行為應為高度之偽造行為所吸收，不另論罪。被告與甲○○及另二不詳姓名成年男子彼此間有犯意聯絡及行為分擔均屬共同正犯。
四、原審偏採被告於原審失竊機車之辯解，並以自訴人舉證不足為由，諭知被告無罪
    之判決，雖非無見，惟查：自訴人於原審請求調閱被告開戶資料、支票交換與領
    款書面資料，有關時點之錄影帶等，原審並未據以調查，如認無必要應在判決理
    由說明，顯然應於審判期日調查之證據未予調查，於法有違，自訴人指摘原審未
    盡調查職事，依前述各情，尚非無據。原判決既有未合，應予撤銷改判，審酌被
    告之犯罪動機、手段、造成之危害、犯罪後之態度等一切情狀，量處如主文所示
    之刑。偽造之台灣中小企業銀行面額新台幣九十五萬元，發票日八十九年三月二
    十日，支票號碼AS00000000張，不問屬於犯人與否，應予沒收。
五、自訴意旨又略以：被告應有參與盜取上開支票犯行及偽造支票二私章印文所犯刑
    法第三百二十條第一項、第二百十七條，與偽造有價證券罪有牽連關係。訊據被
    告否認竊盜及偽造私印文。被告未在自訴人公司服務亦與自訴人無支票來往經驗
    ，焉有可能知悉空白支票置放地點，亦無見過「乙○○」「彭興華」印文形狀，
    自無可能參與描繪，此部分犯行尚屬不能證明，然與論罪部分有牽連關係（指竊
    盜部分），而偽造印文又屬偽造有價證券之階段行為，爰均不另作無罪之諭知，
    併此敘明。
據上論斷，應依刑事訴訟法第三百六十九條第一項前段、第三百六十四條、第三百四
十三條、第二百九十九條第一項前段，刑法第二十八條、第二百零一條第一項、第二
百零五條，罰金罰鍰提高標準條例第一條前段，判決如主文。
中    華    民    國    九十一    年       四       月        三        日
                              臺灣高等法院刑事第十八庭
                                  審判長法  官  吳      敦
                                        法  官  劉  慧  芬
                          法  官  吳  明  峰
右正本證明與原本無異。
如不服本判決應於收受送達後十日內向本院提出上訴書狀，其未敘述上訴之理由者並
得於提起上訴後十日內向本院補提理由書（均須按他造當事人之人數附繕本）。
                                        書記官  李  華  安
中    華    民    國    九十一    年       四       月        四        日
附錄：本案論罪科刑法條全文
刑法第二百零一條第一項
意圖供行使之用，而偽造、變造公債票，公司股票或其他有價證券者，處三年以上十
年以下有期徒刑，得併科三千元以下罰金。
行使偽造、變造之公債票、公司股票或其他有價證券或意圖供行使之用，而收集或交
付於人者，處一年以上七年以下有期徒刑，得併科三千元以下罰金。
